臺灣臺北地方法院刑事判決
111年度審簡上字第18號
上  訴  人
即  被  告    簡瑞儀


選任辯護人    林承毅律師（法律扶助）            
上列上訴人即被告因竊盜案件，不服本院刑事庭中華民國110年1
1月30日110年度審簡字第1820號第一審刑事簡易判決（起訴案號
：110年度偵緝字第1605號），提起上訴，本院管轄之第二審合
議庭判決如下：
    主  文
原判決撤銷。
簡瑞儀犯踰越窗戶竊盜罪，處有期徒刑參月，如易科罰金，以新
臺幣壹仟元折算壹日。緩刑參年，緩刑期間付保護管束，並應依
執行檢察官命令至指定之醫療機構接受精神治療。
未扣案之犯罪所得筆壹支、筆筒壹個、餅乾貳包均沒收，於全部
或一部不能沒收或不宜執行沒收時，追徵其價額。
    事  實
一、簡瑞儀於民國110年2月9日15時許，在新北市○○區○○路00巷0
    弄00號、33號教會前，見教會內部疏於看管，遂意圖為自己
    不法所有，基於竊盜之犯意，以爬窗之方式進入上開教會內
    ，並徒手竊取該教會牧師吳文朗所支配管領之筆1支、筆筒1
    個、餅乾2包得手後離去，嗣吳文朗委由彭治達報警處理，
    經警循線查悉上情。
二、案經新北市政府警察局新店分局報告臺灣臺北地方檢察署檢
    察官偵查起訴。
    理  由
壹、證據能力部分：
    本判決以下援引之審判外供述證據以及非供述證據，檢察官
    、上訴人即被告簡瑞儀（下稱被告），辯護人均未爭執其證
    據能力（見本院卷第151至152頁），而該等證據經本院審酌
    並無違法取得之情況，認為適宜做為證據，自均應有證據能
    力。　　
貳、實體部分：
一、上開事實，業據被告迭於警詢、偵查、本院準備程序及審理
    時均坦承不諱（見偵卷第7至9頁、偵緝卷第15至16頁、本院
    卷第106、150頁），核與證人彭治達於警詢時之證述內容（
    見偵卷第11至15頁）相符，並有現場照片5張（見偵卷第27
    至31頁）在卷可稽，足認被告上開任意性自白與事實相符，
    是本案事證明確，被告犯行堪以認定，應依法論科。
二、論罪：
  ㈠修正前刑法第321條第1項第2款規定將「門扇」、「牆垣」、
    「其他安全設備」並列，故認「門扇」，係指門戶、窗扇等
    阻隔出入之設備而言，所謂「其他安全設備」，則指除門扇
    牆垣以外，依通常觀念足認為防盜之一切設備而言，如電網
    、門鎖以及窗戶，故實務上向來認為窗戶因依通常觀念具有
    防閑作用，應屬「其他安全設備」。但刑法第321條第1項第
    2款業於108年5月31日修正生效，考其修正理由：「第1項第
    2款『門扇』修正為『門窗』，以符實務用語」，可知立法者為
    使法條文字契合實際語言使用情況，將「門扇」修正為「門
    窗」，而使「窗戶」得為其文義範圍所涵蓋，則依修正後刑
    法第321條第1項第2款規定，本件被告係以爬窗之方式行竊
    ，自屬此所謂之「門窗」。是核被告所為，係犯刑法第321
    條第1項第2款之踰越窗戶竊盜罪。
  ㈡犯罪之情狀顯可憫恕，認科以最低度刑仍嫌過重者，得酌量
    減輕其刑，刑法第59條定有明文。考其立法理由：科刑時原
    即應依第57條規定審酌一切情狀，尤應注意該條各款所列事
    項，以為量刑標準，本條所謂「犯罪之情狀可憫恕」，自係
    指裁判者審酌第57條各款所列事項以及其他一切與犯罪有關
    之情狀之結果，認其犯罪足堪憫恕者而言，即必於審酌一切
    之犯罪情狀，在客觀上顯然足以引起一般同情，認為縱予宣
    告法定最低刑度猶嫌過重者，始有其適用。查被告固係以爬
    窗之方式行竊，然因行竊之地點係教會，所為對於被害人吳
    文朗居住安寧之破壞尚屬有限，復其竊得之物價值非高，犯
    後亦坦承犯行，而被害人亦表示其當初沒有要提告之意，希
    望本案從輕量刑等節，有本院公務電話紀錄1紙（見本院卷
    第97頁）在卷可憑，因被告所為刑法第321條第1項第2款之
    加重竊盜罪，係有期徒刑6月以上，5年以下之罪，考量被告
    上開犯罪情狀，應有情輕法重之情，尚非顯不可憫恕，爰依
    刑法第59條規定酌量減輕其刑。
三、撤銷改判之理由及量刑：
　㈠原審認被告罪證明確，予以論罪科刑，固非無見。然查：⒈「
    窗戶」於刑法第321條第1項第2款規定上開修正後，應認由
    「其他安全設備」移入「門窗」之文義內，原審論罪未察，
    猶認構成踰越安全設備，亦致主文宣告有誤。⒉原審未審酌
    被告之犯罪情狀在客觀上足以引起一般同情，致未適用刑法
    第59條之規定，亦有未合。故被告以原審量刑過重為由提起
    上訴，為有理由，且原判決既有上開可議之處，亦屬無可維
    持，應由本院予以撤銷改判。
  ㈡爰審酌被告為圖一己私利，任意竊取被害人之財物，欠缺對
    他人財產權之尊重，造成被害人受有財產損害，實有不該；
    惟念其犯後坦承犯罪，並表示願賠償被害人所受之損害，惟
    因被害人表示無法到庭，致無法達成和解等情，有本院公務
    電話紀錄1紙（見本院卷第97頁）在卷可查，堪認態度尚稱
    良好。兼衡被告於本院自陳之教育程度及家庭經濟狀況、被
    害人表示之意見（見本院卷第97、155頁），暨其犯罪動機
    、犯罪手段、竊得之財物價值、領有中度身心障礙證明，有
    中華民國身心障礙證明影本（見本院卷第15頁）在卷可稽等
    一切情狀，量處如主文第2項所示之刑，並諭知易科罰金之
    折算標準，以示警懲。
四、被告前未曾因故意犯罪受有期徒刑以上刑之宣告，有臺灣高
    等法院被告前案紀錄表1份（見本院卷第141至145頁）附卷
    可稽。其因一時失慮致為本件犯行，兼衡其於105年間即經
    診斷患有思覺失調症，現於身心科規律就診後，症狀穩定，
    也願意配合積極治療。足認本件應可期待被告繼續接受相關
    之治療控制病情後，得自我約束行止，爰依刑法第74條第1
    項第1款規定，宣告緩刑3年，併依刑法第74條第2項第6款之
    規定，命被告於緩刑期間內，應依執行檢察官命令至指定之
    醫療機構接受精神治療，併依刑法第93條第1項第2款規定，
    諭知於緩刑期間付保護管束，俾能由觀護人予以適當督促，
    發揮附條件緩刑制度之立法美意及避免短期自由刑執行所肇
    致之弊端，以期符合本件緩刑之目的。倘被告違反本院諭知
    之上開應行負擔事項且情節重大，依刑法第75條之1第1項第
    4款之規定，其緩刑之宣告仍得由檢察官向本院聲請撤銷，
    附此說明。
五、沒收：被告竊得之筆1支、筆筒1個、餅乾2包，屬被告之犯
    罪所得，且並未實際合法發還與被害人，自均應依刑法第38
    條之1第1項前段、第3項之規定宣告沒收，並於全部或一部
    不能沒收或不宜執行沒收時，追徵其價額。
據上論斷，應依刑事訴訟法第455條之1第1項、第3項、第364條
、第369條第1項前段、第299條第1項前段，刑法第321條第1項第
2款、第59條、第41條第1項前段、第74條第1項第1款、第2項第6
款、第93條第1項第2款，刑法施行法第1條之1第1項，判決如主
文。
本案經檢察官王文成提起公訴，檢察官吳春麗到庭執行職務。
中　　華　　民　　國　　111 　年　 　4  　月　　19　　日
　　　　　　　　　刑事第二十一庭  審判長法  官  程克琳
                                        法  官  王筱寧
                                        法  官  倪霈棻
以上正本證明與原本無異。
不得上訴。　　　　　　　　　
　　　　　　　　　　　　　　　　        書記官　吳雪華
中　　華　　民　　國　　111 　年　　4 　　月　　19　　日
附錄本案論罪科刑法條：
中華民國刑法第321條
犯前條第1項、第2項之罪而有下列情形之一者，處6月以上5年以
下有期徒刑，得併科50萬元以下罰金：
一、侵入住宅或有人居住之建築物、船艦或隱匿其內而犯之。
二、毀越門窗、牆垣或其他安全設備而犯之。
三、攜帶兇器而犯之。
四、結夥三人以上而犯之。
五、乘火災、水災或其他災害之際而犯之。
六、在車站、港埠、航空站或其他供水、陸、空公眾運輸之舟、
    車、航空機內而犯之。
前項之未遂犯罰之。